臺灣高等法院臺南分院刑事裁定
110年度抗字第356號
抗  告  人  
即受刑人    楊浚豪



上列抗告人因定應執行刑案件，不服臺灣臺南地方法院中華民國
110年4月14日抗告駁回裁定（110年度聲字第398號），提起抗告
，本院裁定如下：
    主      文
抗告駁回。
    理  由
一、原裁定略以：本件抗告人(即受刑人）楊浚豪因案經檢察官
    聲請定其應執行刑，原審法院以110年度聲字第398號裁定，
    該裁定正本於民國110年4月1日送達在監之抗告人本人收受
    ，有送達證書在卷可參，抗告人因在監而無在途期間，抗告
    期間應於同年月6日屆滿；抗告人竟遲至110年4月9日始向法
    務部○○○○○○○長官提出本件刑事抗告狀，亦有該狀上之收件
    章可憑，是其提起抗告顯已逾抗告期間，揆諸首揭規定，本
    件抗告顯屬違背法律上之程式，且無從補正，應予駁回等語
    。
二、抗告意旨略以：抗告人自109年4月1日收受裁定後，因同年
    月2日至5日為清明連假，因受刑人身分無法出房，又不諳法
    律，須於開封出房後始得與人諮詢，為不可抗拒之事由，與
    憲法第16條有違，爰抗告請求更裁等語。
三、抗告期間，除有特別規定外，為5 日，自送達裁定後起算；
    原審法院認為抗告不合法律上之程式或法律上不應准許，或
    其抗告權已經喪失者，應以裁定駁回之，刑事訴訟法第 406
    條前段、第408第1項前段分別定有明文。又在監獄或看守所
    之被告，於上訴期間內向監所長官提出上訴書狀者，視為上
    訴期間內之上訴，為同法第351條第1項所明定，此規定，依
    同法第419 條規定，為抗告程序所準用。此無非因羈押、監
    禁中之被告身體失其自由，不能直接向法院提出書狀，為其
    便利而設，並非以經由監所長官轉遞為上訴或抗告之必要程
    式，此適為保障其憲法第16條訴訟權之程序規定。
四、查原審法院就抗告人定應執行刑案，以110年度聲字第398號
    裁定，該裁定正本於110年4月1日送達在監之抗告人本人收
    受，有送達證書在卷可參，抗告人因在監而無在途期間，抗
    告期間應於同年月6日屆滿；抗告人遲至110年4月9日始向法
    務部○○○○○○○長官提出本件刑事抗告狀，並由監所轉交至法
    院，亦有該狀上之收件章、核轉章可憑（抗字卷第18、13頁
    ），是其提起抗告顯已逾抗告期間；原審以抗告已逾法定抗
    告期間，且不能補正，因認其抗告不合法，予以駁回，並無
    不合。
五、抗告意旨雖謂適逢清明連假、無法諮詢而未及寄出，為不可
    抗拒之事由云云；惟抗告人並非自行寄出抗告狀，而係由向
    監所提出後，由監所轉交，依法自提出於監所之時，即生抗
    告之效力，而非自法院收受時始生送達效力，故原審關於抗
    告日之認定，認係為提出於監所之110年4月9日，而非認係
    原審法院收文之110年4月12日，容無違誤；抗告人於在監期
    間之同年月2至5日縱逢清明連假未放風接見，然於同年月6
    日正常上班日，仍可逕向監所長官提出抗告，其竟遲誤法定
    5日抗告不變期間，而逾期抗告，自難諉稱有何不可抗拒之
    事由或於憲法訴訟權有違之處。從而原審法院以抗告逾期為
    由，認其抗告不合法，無從補正，逕裁定駁回其抗告，即無
    不合；則抗告人對原審法院駁回抗告之裁定提起抗告，於法
    無據，並無理由，應予駁回。
六、據上論斷，應依刑事訴訟法第412條，裁定如主文。
中　　華　　民　　國　　110 　年　　5 　　月　　7 　　日
                  刑事第四庭    審判長法  官  郭玫利
                                      法  官  陳金虎
                                      法  官  蔡廷宜
以上正本證明與原本無異。
不得再抗告。
　　　　　　　　　　　　　　　　　　　書記官　葉宥鈞　　
中　　華　　民　　國　　110 　年　　5 　　月　　7 　　日